ACORDAO-COMPLETO-2575703

ACÓRDÃO DE RELAÇÃO

ACÓRDÃO DE RELAÇÃO 2092/2023 ATA 6/2023 - PRIMEIRA CÂMARA

Acórdão 2092/2023-TCU-Primeira Câmara
VISTOS e relacionados estes autos de tomada de contas especial instaurada pelo Banco do Nordeste do Brasil S.A. em desfavor da entidade Serviço de Apoio às Micro e Pequenas Empresas da Paraíba e de Júlio Rafael Jardelino da Costa, em razão de não comprovação da regular aplicação dos recursos do Convênio FASE 2009/0077, tendo por objeto a execução de pesquisa intitulada "Encontro dos Povos do Cariri".
Considerando que o convênio foi firmado no valor total de R$ 55.000,00, sendo R$ 50.000,00 à conta do concedente e R$ 5.000,00 referentes à contrapartida do convenente e sua vigência ocorreu no período de 19/10/2009 a 19/4/2010;
Considerando que, apesar de o valor atualizado do débito ser inferior ao limite estabelecido no art. 6º, inciso I, da IN-TCU 71/2012, encontra-se autuada neste Tribunal outra tomada de contas especial em desfavor dos mesmos responsáveis (TC-Processo 039.888/2021-5) , cujo débito, somado ao objeto da presente TCE, resulta em valor que ultrapassa o mencionado limite, o que afasta a dispensa de instauração de TCE, nos termos do art. 6º, § 1º, da referida Instrução Normativa;
Considerando que o motivo consignado no Relatório do Tomador de Contas (peça 38) foi a "Não comprovação da execução física integral do objeto do convênio e omissão da prestação de contas, no aspecto financeiro";
Considerando, entretanto, a ocorrência da prescrição intercorrente, nos termos do art. 8º da Resolução-TCU 344/2022, tendo em vista o transcurso de mais de três anos sem movimentação do processo, na fase interna, entre os seguintes eventos processuais:
a) 28/04/2011: apresentação da prestação de contas (peças 7 a 10) ;
b) 04/05/2015: Ofício 2015/719/254, solicita providências para sanar pendências na prestação de contas (peça 11) ;
c) 6/3/2020: Parecer Técnico, análise técnica da prestação de contas (peça 15) ;
Considerando a proposta da então Secex-TCE, avalizada pelo Ministério Público junto ao TCU, de arquivamento dos autos, em razão da ocorrência da prescrição;
Os Ministros do Tribunal de Contas da União, reunidos em Sessão da 1ª Câmara, ACORDAM, por unanimidade, em:
	a) arquivar o presente processo, com fundamento no art. 11 da Resolução-TCU 344/2022; 
	b) dar ciência deste Acórdão aos responsáveis e ao Banco do Nordeste do Brasil S.A.
1. Processo TC-Processo 040.532/2021-6 (TOMADA DE CONTAS ESPECIAL) 
	1.1. Responsáveis: Júlio Rafael Jardelino da Costa (XXX.713.454-XX) ; Serviço de Apoio às Micro e Pequenas Empresas da Paraíba (09.139.551/0001-05) .
	1.2. Órgão/Entidade: Banco do Nordeste do Brasil S.A.
	1.3. Relator: Ministro-Substituto Augusto Sherman Cavalcanti.
	1.4. Representante do Ministério Público: Subprocurador-Geral Lucas Rocha Furtado.
	1.5. Unidade Técnica: Unidade de Auditoria Especializada em Tomada de Contas Especial (AudTCE) .
	1.6. Representação legal: não há.
	1.7. Determinações/Recomendações/Orientações: não há.

Primeira Câmara

Banco do Nordeste do Brasil S.A.

Júlio Rafael Jardelino da Costa (XXX.713.454-XX); Serviço de Apoio às Micro e Pequenas Empresas da Paraíba (09.139.551/0001-05).

AUGUSTO SHERMAN

não há.

TOMADA DE CONTAS ESPECIAL (TCE)

Unidade de Auditoria Especializada em Tomada de Contas Especial (AudTCE).